臺灣高雄地方法院民事判決　九十一年度重訴字第三四五號
　　原　　　告　丙○○
　　被　　　告　乙○○
　　訴訟代理人　甲○○
右當事人間債務人異議之訴事件，本院判決如左：
    主    文
原告之訴駁回。
訴訟費用由原告負擔。
    事實及理由
一、原告主張：被告以本院八十九年度訴字第二三九號民事確定判決為執行名義，向
    本院聲請對債務人即本件原告為強制執行，經本院九十年度執字第三八三四九號
    執行事件為強制執行，並以本院九十年十一月五日九十高貴民心九十執字第三八
    三四九號執行命令命原告將坐落於高雄縣大樹鄉○○段地號五○二、五四七、五
    四八、五四九、五五○號上如附圖一所示編號Ｆ、Ｇ、Ｇ１、Ｈ、Ｈ１、Ｉ、Ｊ
    及附圖二編號Ｐ、Ｐ１、Ｐ２、Ｐ３等建物自動拆除以排除侵害，逾期不履行即
    依法執行。然原告業以取得上開五○一、五○二、五○八、五一○、五四八地號
    土地之應有部分，其持分依序為二九七○分之一○○、三二六七○分之一五二○
    、二九七○分之二四○、二九七○分之一二○、二九七○分之二四○，依民法第
    八百十八條規定，各共有人，按其應有部分對於共有物之全部，有使用收益權。
    」原告既為上開土地之共有人，自可認係消滅債權人即被告請求之事由，爰依強
    制執行法第十四條第一項，於強制執行程序終結前，對債權人提起異議之訴。並
    聲明：（一）、台灣高雄地方法院九十年度執字第三八三四九號排除侵害強制執
    行事件所為強制執行程序應予撤銷。（二）、訴訟費用由被告負擔。
二、被告則以：原告雖於被告取得執行名義後，取得上開五○一、五○二、五○八、
    五一○、五四八地號土地之應有部分，其持分依序為二九七○分之一○○、三二
    六七○分之一五二○、二九七○分之二四○、二九七○分之一二○、二九七○分
    之二四○，然並未對各該土地之特定部分與其他共有人訂定分管契約，自無由取
    得該等共有土地特定部分之管理或使用、收益權，故上開執行命令命原告自動拆
    除之建物仍係無權占用被告共有之土地，原告取得上開土地應有部分並非消滅債
    權人即本件被告請求之事由，爰聲明求為判決：（一）、原告之訴駁回。（二）
    、訴訟費用由原告負擔。
三、原告主張，被告以本院八十九年度訴字第二三九號民事確定判決為執行名義，向
    本院聲請對債務人即本件原告為強制執行，經本院九十年度執字第三八三四九號
    執行事件為強制執行，並以本院九十年十一月五日九十高貴民心九十執字第三八
    三四九號執行命令命原告將坐落於高雄縣大樹鄉○○段地號五○二、五四七、五
    四八、五四九、五五○號上如附圖一所示編號Ｆ、Ｇ、Ｇ１、Ｈ、Ｈ１、Ｉ、Ｊ
    及附圖二編號Ｐ、Ｐ１、Ｐ２、Ｐ３等建物自動拆除以排除侵害，逾期不履行即
    依法執行。及原告業以取得上開五○一、五○二、五○八、五一○、五四八地號
    土地之應有部分，其持分依序為二九七○分之一○○、三二六七○分之一五二○
    、二九七○分之二四○、二九七○分之一二○、二九七○分之二四○，以及該執
    行程序尚未終結等事實，業為被告所不爭執，並有原告提出之土地所有權狀附卷
    可証，且經本院依職權調取本院九十年度執字第三八三四九號強制執行事件案卷
    審閱無誤，自堪信為真實。
四、按執行名義成立後，如有消滅或妨礎債權人請求之事由發生，債務人得於強制執
    行程序終結前，向執行法院對債權人提出異議之訴，強制執行法第十四條第一項
    前段定有明文。依此規定，強制執行程序中債務人得提起債務人異議之訴應以「
    有消滅或妨礎債權人請求之事由發生」為有理由之要件。查本件原告主張其於被
    告取得執行名義後，取得取得上開五○一、五○二、五○八、五一○、五四八地
    號土地之應有部分，其持分依序為二九七○分之一○○、三二六七○分之一五二
    ○、二九七○分之二四○、二九七○分之一二○、二九七○分之二四○固屬事實
    。然查其中僅五○二號、五四八號土地之持分取得與本件強制執行標的有關，其
    餘地號五○一號、五○八號、五一○號均非在本件強制執行標的範圍內，原告取
    得各該地號土地之持分自無從排除本件強制執行程序。此外，被告取得上開五○
    二號、五四八號土地之持分，但未與其他共有人訂定特定範圍土地之分管契約，
    此為原告自承在卷，則原告自無對該土地任何特定部分為管理或使用收益之權，
    更無在該等土地建屋使用之權。從而，原告取得上開土地持分之事由顯非得消滅
    或妨礙被告拆除該等土地上如附圖一所示編號Ｆ、Ｇ、Ｇ１、Ｈ、Ｈ１、Ｉ、Ｊ
    及附圖二編號Ｐ、Ｐ１、Ｐ２、Ｐ３等建物排除侵害及返還土地之請求，被告故
    依上開強制執行法第十四條第一項之規定，原告提起本件債務人異議之訴，請求
    撤銷台灣高雄地方法院九十年度執字第三八三四九號排除侵害強制執行事件所為
    強制執行程序，即無理由，應予駁回。
五、結論：原告之訴為無理由，依民事訴訟法第七十八條判決如主文。
中　　　華　　　民　　　國　　九十一　　年　　　五　　　月　　三十一　　日
                              臺灣高雄地方法院民事第一庭
~B法　　　官　蔡國卿
右為正本係照原本作成。
如不服本判決，應於送達後廿日內，向本院提出上訴狀並表明上訴理由，如於本
判決宣示後送達前提起上訴者，應於判決送達後十日內補提上訴理由書（須附繕本）。
中　　　華　　　民　　　國　　九十一　　年　　　六　　　月　　　三　　　日
~B法院書記官　王壹理
